臺灣桃園地方法院刑事判決　　　　　　　　　　　　九十三年度訴字第二四九號
　　公　訴　人　臺灣桃園地方法院檢察署檢察官
　　被　　　告　甲○○
右列被告因違反毒品危害防制條例案件，經檢察官提起公訴（九十二年度毒偵字第二
五八七號），被告為有罪之陳述，本院合議庭裁定由受命法官獨任進行簡式審判程序
，茲判決如左︰
    主  文
甲○○施用第一級毒品，累犯，處有期徒刑柒月。扣案之海洛英壹包（淨重零點零捌
公克）沒收銷燬之，注射針筒貳支沒收。又施用第二級毒品，累犯，處有期徒刑陸月
，扣案之安非他命貳拾肆包（驗餘淨重拾陸點陸伍公克）沒收銷燬之，燈泡吸食器壹
個、吸管吸食器壹個均沒收。應執行有期徒刑拾壹月，扣案之海洛英壹包（淨重零點
零捌公克）、安非他命貳拾肆包（驗餘淨重拾陸點陸伍公克）均沒收銷燬之，注射針
筒貳支、燈泡吸食器壹個、吸管吸食器壹個均沒收。
    事  實
一、(1)甲○○曾於民國八十四年間因肅清煙毒條例等案件，經本院於八十五年一月二
      十六，以八十四年訴字第一九二二號判處有期徒刑三年六月、七月，應執行有
      期徒刑三年十月，經上訴台灣高等法院，嗣於八十五年五月十日撤回上訴確定
      ；又於八十五年間因違反麻醉藥品管理條例案件，經台灣基隆地方法院於八十
      五年十月一日，以八十五年易字第八三一號判處有期徒刑七月，經上訴台灣高
      等法院，於八十六年二月二十四日駁回上訴確定；另於八十五年間因偽造文書
      案件，經本院於八十六年四月二十八日，以八十五年易字第五三六Ｏ號判處有
      期徒刑八月，於八十六年六月三十日確定，經與上開有期徒刑七月，合併定應
      執行之刑為有期徒刑一年三月，再與上開有期徒刑三年十月，接續執行，於八
      十七年六月五日假釋出監，縮刑假釋期滿日為九十年五月二十九日，嗣經撤銷
      假釋，應執行殘刑二年十一月二十四日，於九十年十一月八日縮刑期滿執行完
      畢。
    (2)甲○○又因施用毒品案件，經台灣板橋地方法院依臺灣板橋地方法院檢察署檢
      察官之聲請，以八十七年毒聲字第一三二Ｏ號裁定送觀察、勒戒，經勒戒結果
      ，認有繼續施用毒品傾向，再經台灣板橋地方法院以八十七年毒聲字第一九五
      一號裁定令入戒治處所施以強制戒治一年，於八十八年九月十四日強制戒治期
      滿，並由同署檢察官於八十八年十月二十五日，以八十八年度戒毒偵字第九三
      號為不起訴處分確定。
    (3)詎甲○○猶不知悔改，明知毒品海洛因、安非他命分屬毒品危害防制條例規定
      禁止持有、施用之第一級毒品（下簡稱：海洛因）、第二級毒品（下簡稱：安
      非他命），竟分別基於施用海洛因及安非他命之犯意，於九十二年六月四日十
      九時許，先在台北縣汐止市某處，施用安非他命一次，後又於同日二十時許，
      在上址，施用海洛因一次。嗣為警於九十二年六月四日二十一時許，在台北縣
      汐止市○○街二十六巷一號二樓查獲，並扣得海洛因一包（淨重○點○八公克
      ）、安非他命二十四包（驗餘淨重十六點六五公克）、其所有供（但非專供）
      施用海洛因之注射針筒二支、其所有供施用（但非專供）安非他命之燈泡吸食
      器及吸管吸食器各一個。而其施用毒品行為，經本院於九十二年十二月四日，
      以九十二年毒聲字第三七二四號裁定令入戒治處所施以強制戒治一年。
二、案經台北市政府警察局信義分局報請臺灣士林地方法院檢察署檢察官呈請台灣高
    等法院檢察署移轉臺灣桃園地方法院檢察署檢察官偵查起訴。
    理  由
一、被告甲○○於本院審理中對於在右揭時、地，先、後施用安非他命、海洛因各一
    次之犯行坦承不諱，被告於九十二年六月五日六時許，經警採取其尿液，送經台
    北市立療養院以酵素免疫分析法初步篩驗，並以極精密之氣相層析質譜儀分析法
    （GC\M S）確認，尿中確呈嗎啡類毒品（海洛因屬嗎啡類毒品）及安非他命陽性
    反應，此有該院煙毒尿液檢驗報告一份可按。被告之尿液經上開檢驗，已足認定
    其尿中確有嗎啡類毒品及安非他命之陽性反應。參以服用海洛因後，二十四小時
    內約有服用量百分之八十排泄於尿液中，其於尿液中可檢出之最長時限，受施用
    劑量、施用方式、個人體質及其代謝情況等因素影響，一般可檢出之最長時限，
    為服用後二至四天，有行政院衛生署管制藥品管理局九十一年十月二十一日管檢
    字第一一ＯＯ二號函敘甚明。又安非他命經口服投與後約百分之七十於二十四小
    時內自尿中排出，約百分之九十於九十六小時內自尿中排出，由於安非他命成分
    之檢出與其投與方式、投與量、個人體質、採尿時間與檢測儀器之精密度等諸多
    因素有關，最長可能不會超過四日（九十六小時）等情，亦經行政院衛生署藥物
    食品檢驗局八十一年二月八日藥檢壹字第一一五六號函敘明斯旨明確。再扣案
    之白色粉末一包（淨重○點○八公克）經送鑑驗，含第一級毒品海洛因成分，有
    法務部調查局鑑定通知書一紙在卷，扣案之白色結晶體二十四包（驗餘淨重十六
    點六五公克）經送鑑驗，含第二級毒品安非他命成分，有內政部警政署刑事警察
    局鑑驗通知書一紙在卷，復有被告當時用以施用海洛因之注射針筒二支、用以施
    用安非他命之燈泡吸食器及吸管吸食器各一個扣案可稽，足認被告自白與事實相
    符，足見被告確有於上開時、地，先、後施用安非他命及海洛因各一次之犯行。
    被告前因施用毒品案件，經台灣板橋地方法院依臺灣板橋地方法院檢察署檢察官
    之聲請，以八十七年毒聲字第一三二Ｏ號裁定送觀察、勒戒，經勒戒結果，認有
    繼續施用毒品傾向，再經台灣板橋地方法院以八十七年毒聲字第一九五一號裁定
    令入戒治處所施以強制戒治一年，於八十八年九月十四日強制戒治期滿，並由同
    署檢察官於八十八年十月二十五日，以八十八年度戒毒偵字第九三號為不起訴處
    分確定，有臺灣桃園地方法院檢察署刑案資料查註紀錄表、臺灣高等法院被告全
    國前案紀錄表各一份在卷足憑。而被告本件犯行，再經本院依臺灣桃園地方法院
    檢察署檢察官之聲請，於九十二年十二月四日，以九十二年毒聲字第三七二四號
    裁定令入戒治處所施以強制戒治一年，亦有本院九十二度毒聲字第三七二四號裁
    定一紙，在卷足憑，則被告有施用海洛因與安非他命之事實，亦應堪以認定。本
    件事證明確，被告犯行洵堪認定。
二、被告施用第一、二級毒品犯行後，毒品危害防制條例業於九十二年七月九日修正
    公布，並自修正後六個月施行，即九十三年一月九日施行，有關施用第一、二級
    毒品之犯行，除相關刑度並未修正外，且比較修正前同條例第二十條第一項、二
    項規定：「犯第十條之罪者，檢察官或少年法庭應先將被告或少年送勒戒處所觀
    察、勒戒，其期間不得逾一個月。」、「經觀察、勒戒後，無繼續施用毒品傾向
    者，應由檢察官為不起訴處分或由少年法庭為不付審理之裁定；有繼續施用毒品
    之傾向者，由檢察官聲請法院或由少年法庭裁定令入戒治處所施以強制戒治，其
    期間為一年。」，另同條例第二十三條第一項、二項規定：「依第二十條第二項
    強制戒治期滿或交付保護管束期滿，應由檢察官為不起訴之處分或由少年法庭為
    不付審理之裁定。」、「依前項規定為不起訴之處分或不付審理之裁定後五年內
    再犯第十條之罪者，不適用前項之規定。但應由檢察官聲請法院或由少年法庭裁
    定令入戒治處所施以強制戒治。三犯以上者，亦同。」，依照上開之規定，施用
    毒品行為人因施用毒品案件，強制戒治期滿經檢察官為不起訴處分後，五年內再
    犯毒品危害防制條例第十條之施用毒品罪者，不適用修正前毒品危害防制條例第
    二十三條第一項之規定，應由檢察官直接提起公訴；與修正後同法第二十三條第
    二項之規定「觀察、勒戒或強制戒治執行完畢釋放後，五年內再犯第十條之罪者
    ，檢察官或少年法院（地方法院少年法庭）應依法追訴或裁定交付審理。」，被
    告本次犯行，依舊法上開規定係強制戒治期滿經檢察官為不起訴處分後，五年內
    再犯施用毒品罪，應依法追訴；依上開新法規定係於強制戒治執行完畢釋放後，
    五年內再犯同法第十條之罪，亦應依法追訴，是無論依修正前或修正後之規定，
    本院對被告本件犯行，均應依法論科並無不同，爰依刑法第二條第一項前段規定
    ，應適用新法處斷，核其所為，係犯修正後毒品危害防制條例第十條第一項之施
    用第一級毒品罪、同條例第十條第二項之施用第二級毒品罪。被告施用海洛因、
    安非他命前之持有海洛因、安非他命之低度行為，各為高度之施用行為所吸收，
    均不另論罪。所犯施用第一級毒品罪與施用第二級毒品罪間，犯意各別，罪名不
    同，行為有異，應分論併罰之。查被告曾於八十四年間因肅清煙毒條例等案件，
    經本院於八十五年一月二十六，以八十四年訴字第一九二二號判處有期徒刑三年
    六月、七月，應執行有期徒刑三年十月，經上訴台灣高等法院，嗣於八十五年五
    月十日撤回上訴確定；又於八十五年間因違反麻醉藥品管理條例案件，經台灣基
    隆地方法院於八十五年十月一日，以八十五年易字第八三一號判處有期徒刑七月
    ，經上訴台灣高等法院，於八十六年二月二十四日駁回上訴確定；另於八十五年
    間因偽造文書案件，經本院於八十六年四月二十八日，以八十五年易字第五三六
    Ｏ號判處有期徒刑八月，於八十六年六月三十日確定，經與上開有期徒刑七月，
    合併定應執行之刑為有期徒刑一年三月，再與上開有期徒刑三年十月，接續執行
    ，於八十七年六月五日假釋出監，縮刑假釋期滿日為九十年五月二十九日，嗣經
    撤銷假釋，應執行殘刑二年十一月二十四日，於九十年十一月八日縮刑期滿執行
    完畢，有臺灣高等法院被告全國前案紀錄表、臺灣桃園地方法院檢察署刑案資料
    查註表各一份在卷可考，被告五年以內再犯有期徒刑以上之本罪，為累犯，依刑
    法累犯之規定，加重其刑。爰審酌被告有事實欄一所載之違反毒品危害防制條例
    案件前科，有臺灣高等法院被告全國前案紀錄表一份在卷可考，又犯本件同罪質
    之施用第一級毒品、第二級毒品罪，惡性較重，惟念其僅施用海洛因及安非他命
    各一次，數量亦少，所犯屬自殘行為，犯後為前開自白，甚有悔意等一切情狀，
    而分別量處如主文所示之刑，並定其應執行之刑，以示懲儆。扣案之白粉一包（
    淨重○點○八公克）經法務部調查局鑑定含第一級毒品海洛英成分，有上引法務
    部調查局鑑定通知書一紙可參，扣案之白色結晶體二十四包（驗餘淨重十六點六
    五公克）經內政部警政署刑事警察局鑑定含第二級毒品安非他命成分，有上引內
    政部警政署刑事警察局鑑定通知書一紙可參，又均係本件供被告施用毒品之用，
    業據被告審理時供明，均應依毒品危害防制條例第十八條第一項前段規定，諭知
    沒收銷燬。另扣案之注射針筒二支，係被告所有供（但非專供）施用海洛因所用
    之物，扣案之燈泡吸食器及吸管吸食器各一個，亦係被告所有供施用（但非專供
    ）安非他命所用之物，均據被告審理時供陳在卷，爰均依刑法第三十八條第一項
    第二款之規定宣告沒收。
三、被告於準備程序中，就被訴事實為有罪之陳述，是本件合於刑事訴訟法第二百七
    十三條之一第一項之要件，經本院裁定由受命法官獨任進行簡式審判程序，併於
    敘明。
據上論斷，應依刑事訴訟法第二百七十三條之一第一項、第二百九十九條第一項前段
，修正後毒品危害防制條例第十條第一項、第二項、第十八條第一項前段，刑法第十
一條前段、第二條第一項前段、第四十七條、第五十一條第一項第五款、第三十八條
第一項第二款，判決如主文。
本案經檢察官洪景明到庭執行職務。
中      華       民       國     九十三   年  六     月     二十三      日
                                    臺灣桃園地方法院刑事第三庭
                                            法  官  尹  良
右正本證明與原本無異。
如不服本判決，應於判決送達後十日內向本院提出上訴狀( 應附繕本 )，上訴於
臺灣高等法院。
                                            書記官  廖宜政
中      華       民       國     九十三   年  六     月     二十三      日
附論罪科刑法條：
毒品危害防制條例第十條
施用第一級毒品者，處六月以上五年以下有期徒刑。
施用第二級毒品者，處三年以下有期徒刑。
